【裁判字號】    95,訴,275
【裁判日期】    950630
【裁判案由】    違反槍砲彈藥刀械管制條例
【裁判全文】
臺灣嘉義地方法院刑事判決               95年度訴字第275號
    公  訴  人  臺灣嘉義地方法院檢察署檢察官
    被      告  乙○○
    指定辯護人  王正明律師
上列被告因違反槍砲彈藥刀械管制條例案件，經檢察官提起公訴
（九十五年度偵字第二六二九號），本院判決如下：
    主  文
乙○○未經許可，寄藏可發射子彈具有殺傷力之改造槍枝，處有
期徒刑參年拾月，併科罰金新台幣壹拾貳萬元，罰金如易服勞役
，以新台幣玖佰元即銀元參佰元折算壹日。扣案之改造手槍貳支
（各含彈匣壹個，槍枝管制編號分別為0000000000、
0000000000號）、土造子彈參顆均沒收。
    事  實
一、乙○○前於民國九十三年七月二十三日，曾自首並報繳具有
    殺傷力之改造手槍三支、子彈二十一顆，為臺灣嘉義地方法
    院檢察署檢察官於同年九月三十日以九十三年度偵字第四四
    三九號處分書為不起訴處分確定。詎其明知槍砲、彈藥係未
    經主管機關許可，禁止寄藏之物品，仍於九十五年四月二日
    晚上十一時許，在嘉義市○○路「陸行鳥網路咖啡店」外，
    受綽號「阿文」之真實姓名年籍不詳之成年男子寄託，代為
    藏放具有殺傷力之改造手槍二支（各含彈匣一個，槍枝管制
    編號分別為0000000000、0000000000
    號）、具有殺傷力之土造子彈五顆，因而無故寄藏前開槍、
    彈。嗣於九十五年四月三日凌晨一時許，乙○○攜帶上開槍
    、彈並駕駛牌照號碼Ｅ三－四四二二號自小客車搭載不知情
    之黃安泰、陳啟佑等，與不知情之黃盈展所駕駛搭載不知情
    之蔡勝彥之牌照號碼九Ｖ－九二六五號自小客車，一同行經
    嘉義縣太保市前潭里「一六八釣蝦場」前，適警方在該處執
    行路檢勤務，黃盈展見狀未停下接受盤查，反逕自駕車離去
    ，警方因認行跡可疑攔檢乙○○所駕車輛，乙○○因攔檢停
    下無法離去，隨即將內有一顆子彈之手槍一支藏在腰際內，
    另一支手槍及子彈四顆則藏置在駕駛座腳踏墊上。嗣乙○○
    下車接受盤查，警方搜身發覺其腰際藏有異物，合理懷疑持
    有槍、彈，並命交出物品，乙○○無法隱瞞，始交出所持有
    全部槍、彈。
二、案經嘉義縣警察局水上分局報告臺灣嘉義地方法院檢察署檢
    察官偵查起訴。
    理  由
一、本件被告乙○○及辯護人均未於言詞辯論終結前對於警訊調
    查筆錄、扣押物品目錄表、前案紀錄等傳聞證據之證據能力
    有所異議。因被告於本院審理時已坦承犯罪，自白且與前開
    傳聞證據內容大致相符，該等證據又無顯不可信之情況，本
    院審酌予以採納之，無礙被告及辯護人於程序上之彈劾詰問
    權利，認前開傳聞證據合於刑事訴訟法第一百五十九條之二
    、之四、之五等規定，因而具備證據能力，此合先敘明。
二、事實欄所記載之犯罪事實，迭經被告自白不諱（警卷第三頁
    至第五頁調查筆錄，偵查卷第十二頁至第十三頁訊問筆錄，
    本院卷第四十頁審判筆錄），核與證人即在場目擊攔檢查獲
    經過之黃安泰、陳啟佑、蔡勝彥、黃盈展等於警訊時之供述
    相符（警卷第七頁至第十八頁調查筆錄），復經證人即執行
    攔檢勤務之嘉義縣警察局水上分局警員甲○○於審理時證述
    無訛（本院卷第四十一頁至第四十七頁審判筆錄），且有卷
    附扣押物品目錄表一份、查獲照片二張（警卷第十九頁、第
    二十頁），以及扣案改造手槍二支（各含彈匣一個，槍枝管
    制編號分別為0000000000、000000000
    0號）、土造子彈五顆（鑑驗時試射其中二顆，僅餘三顆）
    可資佐證。而上開改造手槍及子彈經送鑑驗，槍枝管制編號
    0000000000號之手槍一支，係由仿貝瑞塔廠Ｍ九
    型半自動手槍製造之槍枝換裝土造金屬槍管改造而成之改造
    手槍，機械性能良好，可供擊發適用之子彈，具備殺傷力；
    槍枝管制編號0000000000號之手槍一支，係由仿
    貝瑞塔廠八四型半自動手槍製造之槍枝換裝土造金屬槍管改
    造而成之改造手槍，機械性能良好，可供擊發適用之子彈，
    具備殺傷力；子彈五顆，其中四顆係具直徑九釐米金屬彈頭
    之土造子彈，採樣一顆試射，可擊發，具備殺傷力，另一顆
    係具直徑九釐米金屬彈頭之土造子彈，經實際試射，可擊發
    ，具備殺傷力等情，均有卷附之內政部警政署刑事警察局九
    十五年四月十二日刑鑑字第○九五○○四八一○七號槍彈鑑
    定書一份可證（偵查卷第二十一頁至第二十六頁）。因之，
    被告自白與事實相符，事證明確，其犯行堪以認定。
三、核被告所為，係犯槍砲彈藥刀械管制條例第八條第四項之未
    經許可寄藏其他可發射子彈具有殺傷力之改造槍枝罪、第十
    二條第四項之未經許可寄藏子彈罪。本件起訴書事實欄內業
    已載明綽號「阿文」之真實姓名年籍不詳之成年男子「託其
    寄藏」槍、彈，顯然已就被告「寄藏」槍、彈之犯罪事實提
    起公訴，乃證據並所犯法條欄卻稱被告係犯「持有」槍、彈
    之罪名，後者應係誤植，容有未洽。被告以一行為同時寄藏
    可發射子彈具有殺傷力之改造槍枝及具有殺傷力之子彈，為
    一行為觸犯數罪名之想像競合犯，應依刑法第五十五條前段
    從一重之未經許可寄藏其他可發射子彈具有殺傷力之改造槍
    枝罪處斷。被告或曾辯稱本件係在警方合理懷疑持槍犯行前
    即自首並報繳全部槍、彈，應有槍砲彈藥刀械管制條例第十
    八條第一項前段減輕或免除其刑規定之適用云云，然查：(一)
    被告自承其於警方攔檢之際，即將所持有內有子彈一顆之手
    槍一支藏放腰際間，另一支手槍及子彈四顆則藏置駕駛座腳
    踏墊上（本院卷第五十二頁審判筆錄），被告遇警盤查，苟
    有自首之意，理應主動告知持槍事實，卻不思於此，反而藏
    起所持有違禁物品，規避盤查，主觀上根本無接受裁判之意
    思。(二)證人即在場目擊警方攔檢盤查過程之黃安泰、陳啟佑
    等於警訊時分別供稱：「盤查時我有看到，警方於乙○○身
    上取出一把改造手槍，及在Ｅ三－四四二二銀色自小客車駕
    駛座下腳踏板取出另一把改造手槍。」等語（警卷第八頁調
    查筆錄）；「我看到警方查獲後我才知道乙○○身上及Ｅ三
    －四四二二號自小客車上有槍枝及子彈。」等語（警卷第十
    一頁調查筆錄），其等俱稱乃警方主動查獲槍、彈，與被告
    所陳自首並報繳情節，尚有出入。(三)警方攔檢盤查時，係先
    進行搜身，碰觸被告腰際所藏異物，合理懷疑係槍、彈等違
    禁物品下，命被告交出所藏物品，被告因而交出全部槍、彈
    等情，為證人即查獲時執行攔檢盤查勤務之嘉義縣警察局水
    上分局警員甲○○到庭結證屬實（本院卷第四十六頁至第四
    十七頁審判筆錄），被告顯在警方進行盤查搜身合理懷疑犯
    罪後，方坦承犯行並繳出槍、彈，自與「發覺犯罪前坦承並
    接受裁判」之自首要件不符。從而，被告辯稱構成自首云云
    ，與事實不合，自不得獲邀減輕或免除其刑。
四、爰依被告之自白（本院卷第五十四頁審判筆錄）及臺灣嘉義
    地方法院檢察署刑案資料查註紀錄表、臺灣高等法院被告前
    案紀錄表之記載（偵查卷第六頁至第八頁，本院卷第八頁至
    第十頁），審酌被告前曾自首報繳槍、彈，明知槍、砲係政
    府積極查禁之物品，卻仍寄藏；高中畢業之智識程度；犯罪
    時未受明顯刺激；已婚，一個小孩，父母離婚，與父親同住
    ，父親五十餘歲，無業，現從事臨時工，收入不穩定之生活
    狀況；被告寄藏二把改造手槍及五顆子彈，數量非小，對社
    會治安所生危害非輕；曾有傷害前科之品行；遇警盤查卻冀
    圖逃避責任，到案後方坦承犯行之態度等一切情狀，判處有
    期徒刑三年十月，併科罰金新台幣十二萬元，罰金部分並諭
    知以新台幣九百元即銀元三百元折算一日之折算標準，以資
    懲儆。至公訴檢察官於審理時雖具體求處有期徒刑四年，併
    科罰金新台幣二百萬元，惟按「刑事審判之量刑，在於實現
    刑罰權之分配的正義。故法院對有罪之被告科刑，應符合罪
    刑相當之原則，使罰當其罪，以契合人民之法律感情。此所
    以刑法第五十七條明定科刑時應審酌一切情狀，尤應注意該
    條所列各款事項，以為科刑輕重之標準。」迭經最高法院八
    十六年度台上字第三七六三號、八十六年度台上字第五三一
    三號、八十八年度台上字第二二○一號、八十九年度台上字
    第二二○○號等刑事判決解釋在案，本院審酌刑法第五十七
    條各款所臚列情事，並考量被告坦承犯行，單純寄藏槍彈，
    尚無證據得認曾經擁槍自重，認公訴人求刑略嫌過重，而未
    克採納。末扣案之改造手槍二支（各含彈匣一個，槍枝管制
    編號分別為0000000000、0000000000
    號）、土造子彈三顆，係屬違禁物，應依刑法第三十八條第
    一項第一款規定宣告沒收，其餘扣案之子彈二顆，試射後僅
    餘彈殼，業已費失，喪失違禁物性質，不另宣告沒收。
據上論斷，應依刑事訴訟法第二百九十九條第一項前段，槍砲彈
藥刀械管制條例第八條第四項、第十二條第四項，刑法第十一條
前段、第五十五條、第四十二條第二項、第三十八條第一項第一
款，罰金罰鍰提高標準條例第二條，現行法規所定貨幣單位折算
新台幣條例第二條，判決如主文。
本案經檢察官陳昭廷到庭執行職務。
中    華    民    國    95    年    6     月    30    日
                      刑事第一庭審判長  法  官  許進國
                                        法  官  蔡廷宜
                                        法  官  張道周
上列正本證明與原本無異。
如不服本判決，應於判決送達後10日內向本院提出上訴狀（應附
繕本）。告訴人或被害人如對於本判決不服者，應具備理由請求
檢察官上訴，其上訴期間之計算係以檢察官收受判決正本之日期
為準。
中    華    民    國    95    年    6     月    30    日
                                        書記官  黃意雯
附記本判決論罪之法條全文
槍砲彈藥刀械管制條例第八條第四項
未經許可，持有、寄藏或意圖販賣而陳列第一項所列槍枝者，處
三年以上十年以下有期徒刑，併科新臺幣七百萬元以下罰金。
槍砲彈藥刀械管制條例第十二條第四項
未經許可，持有、寄藏或意圖販賣而陳列子彈者，處五年以下有
期徒刑，併科新台幣三百萬元以下罰金。


司法院資訊處製作；財團法人民間司法改革基金會備份。
